

# PROFIL PROFESSIONNEL

Professionnelle dotée de 14 ans d'expérience dans les projets HR Access, combinées à une forte aptitude à acquérir de nouvelles connaissances et un bon sens d'analyse. Capable à la fois de travailler en équipe et de fonctionner de manière autonome, je fais preuve d'un solide sens de rigueur et d'organisation.

## COMPÉTENCES

Compétences métier

- Gestion de la paie (secteur privé)
- Gestion administrative (secteur privé)

Compétences techniques

- HR Access (paie, GA...) Suite7, suite 9, 4YOU
- Unix (commandes, shells)
- Autres: Mantis, JIRA,
  Filezilla, Ultraedit,
  SQLdeveloper

#### LANGUES

Français

Bilingue **Anglais** 

Opérationnel

# Mouna LARBI

CONSULTANTE SENIOR SIRH

14 ans d'expérience

#### PARCOURS PROFESSIONNEL

#### 11/2020 - Actuel Crédit Agricole - Consultante technico-fonctionnelle

Projet Migration de la suite 7 à 4YOU - TMA Paie HR Access 4YOU

- > TMA Paie HR Access 4YOU:
  - Prise en charge des fiches correctives et demandes d'évolutions:
    - Rédaction des études fonctionnelles et techniques et mise en place des évolutions paie (Monétisation des RTT, Prime de partage de la valeur, ...)
    - Réalisation des développements et tests unitaires
    - Gestion des retours recette
    - Assister aux réunions de CGPP avec la MOA afin de discuter les solutions à mettre en place pour les mantis de paie
- Projet de migration:
  - Réalisation de l'arborescence web
  - Assemblage des processus et adaptation des traitements spécifiques suite 7 par rapport aux traitements standards évolués dans 4YOU
  - Report de maintenance de la suite 7 à 4YOU
  - Analyse des écarts de la paie en double
  - Analyse et résolution des bugs détectés dans les TNR (Tests de nonrégression) du domaine paie
  - Correction des mantis à la suite du retour Métier/MOA sur le domaine paie

### 10/2015 - 10/2020 ICDC - Consultante technico-fonctionnelle

Projet ADERH - TMA Paie HR Access Suite 9

- Prise en charge des fiches correctives et demandes d'évolutions:
  - Rédaction des spécifications fonctionnelles
  - Rédaction des spécifications techniques et tests unitaires
  - Réalisation des développements
  - Gestion des retours recette
  - Mise en place de la fusion AGRIC-ARRCO
  - Mise en place de la monétisation de CET vers PEE/PERCO
  - Mise en place de l'évolution réglementaire: cotisations des apprentis (SFD + Réalisation du paramétrage paie et DSN)
  - Mise en place de l'évolution réglementaire: défiscalisation et désocialisation des heures complémentaires et supplémentaires (SFD + Réalisation du paramétrage paie et DSN)
  - Mise en place de la réduction des cotisations maladie pour les salariés ayant un brut annuel <= 2.5 SMIC
- Suivi de PROD Niveau 1: préparation et envoi des bilans de PROD mensuel
- Suivi de PROD Niveau 2: assistance Métier paie
- Assister aux réunions de COSUI afin de présenter l'avancement des travaux pour le domaine paie.

#### 04/2015 - 09/2015 SNCF - Consultante technique

Projet Helios - TMA GA HR Access Suite 7

- Prise en charge des fiches correctives et demandes d'évolutions:
  - Rédaction des spécifications techniques
  - Réalisation des développements et tests unitaires
  - Gestion des retours recette

## 10/2014 - 03/2015 La poste Courrier- Consultante technico-fonctionnelle

Projet PerfRH - HR Access Suite 7

- Assurer la recette du module GA
- Rédaction des scénarios de test
- Exécution des scénarios de test
- Lancement des flux d'extraction et de mise à jour de données administratives et contractuelles des agents ainsi que des organisations et analyse des rejets

#### 02/2014 - 09/2014 DCNS - Consultante technico-fonctionnelle

Projet SeaRH - Migration de la V3 à la Suite 9

- Formation: habilitations/qualifications Rémunération: évolution professionnelle
  - Préparation des supports d'ateliers
  - Animation des ateliers afin de présenter la solution fonctionnelle pour le Métier et la MOA
  - Conception des solutions et rédaction des SFD
  - Suivi et cadrage de la MOE
  - Participation à la phase de recette : rédaction des cahiers de test
  - Correction des fiches à la suite du retour du Métier/MOA
  - Assistance client à la phase post démarrage
  - Avantages sociaux:
    - Intégration dans la Suite9 de l'intéressement, la participation, l'abondement au PEG&Perco
    - Utilisation du module dédié à la participation dans HRaSuite9 pour gérer également l'intéressement
    - Développement, tests unitaires et tests d'intégration du sujet avantages sociaux
    - Mise en place du paramétrage de paie pour le calcul de la participation,
      l'intéressement, l'abondement et prise en compte de ces rubriques
      dans le calcul des charges fiscales/sociales (Forfait social, CSG/CRDS...)
    - Participation à la phase de Recette: rédaction des cahiers de test
    - Correction des fiches à la suite du retour du Métier/MOA

### 12/2011 - 07/2013 TOTAL - Consultante technique

TMA Paie/GA - HR Access Suite 7

- Maintenance corrective et évolutive relative au domaine paie: études fonctionnelles, études techniques et mise en place des solutions
- Tests unitaires
- Gestion des retours recette

#### 

- Paramétrage et conception technique réalisés à partir des spécifications fonctionnelles écrites par une consultante fonctionnelle
- Mise en place des Scripts, afin d'automatiser les MAJ des répertoires
  HRA à partir de l'environnement de production vers l'ensemble des autres environnements HR Access du Client

## 10/2008 - 07/2011 Fidelity Investments - Consultante technique

Equipe US - HR Access V7

- Calcul des congés payés
- Développement de la gestion des structures et réalisation des tests unitaires
- Résolution des incidents provenants de l'équipe en charge des tests

## Equipe France Privé - HR ACCESS V7

- Maintenance corrective et évolutive relative aux domaines GA / paie: études techniques et mise en place des solutions
- Tests unitaires
- Amélioration des query
- Développement et correction des pages web (Ergonomie)
- Paramétrage des congés d'ancienneté pour la Version suite 7

#### **FORMATION**

2008

#### Faculté des Sciences de Tunis

Diplôme d'ingénieur en Informatique

2008

## **Fidelity Investments**

formation HR Access